【裁判字號】    99,簡上,443
【裁判日期】    991110
【裁判案由】    傷害
【裁判全文】
臺灣高雄地方法院刑事判決             99年度簡上字第443號
上  訴  人
即  被  告  甲○○
上列上訴人因傷害案件，不服本院高雄簡易庭民國99年8 月4 日
99年度簡字第113 號刑事簡易判決（聲請簡易判決處刑案號：高
雄地方法院檢察署99年度偵字第13842 號），提起上訴，本院管
轄之第二審合議庭依簡式審判程序審理，判決如下：
    主  文
原判決撤銷。
甲○○犯傷害罪，累犯，處拘役貳拾日，如易科罰金，以新臺幣
壹仟元折算壹日。
    事  實
一、甲○○前因恐嚇案件，經臺灣高等法院高雄分院（下稱雄高
    分院）以94年度上訴字第1781號判處有期徒刑1 年6 月確定
    。又犯搶奪案件，經雄高分院以95年度上訴字第1631號判處
    有期徒刑4 月，經最高法院以96年度台上字第794 號駁回上
    訴確定，上開案件經雄高分院以96年度聲減字第351 號裁定
    減刑併定應執行刑有期徒刑10月確定，於民國96年7 月16日
    縮短刑期執行完畢。
二、甲○○仍不知悔改，於99年3 月21日21時30分許，在高雄縣
    大寮鄉○○路之界揚超商與乙○○發生爭執。詎甲○○竟基
    於傷害之犯意徒手毆打乙○○，致乙○○因而受有上唇撕裂
    傷共計3 公分長之傷害。
三、案經乙○○訴由高雄縣警察局林園分局報告臺灣高雄地方法
    院檢察署檢察官偵查聲請簡易判決處刑。
    理  由
壹、程序部分：
    本件被告甲○○所犯係死刑、無期徒刑、最輕本刑為3 年以
    上有期徒刑以外之罪，其於審判程序中就被訴事實為有罪之
    陳述，經審判長告知簡式審判程序之旨，並聽取公訴人及被
    告之意見後，經本院依刑事訴訟法第273 條之1 第1 項之規
    定，裁定進行簡式審判程序。又本件卷內之證據調查，依同
    法第273 條之2 規定，不受第159 條第1 項關於傳聞法則規
    定之限制，依法均有證據能力，合先敘明。
貳、實體部分：
一、訊據被告甲○○對上開犯罪事實坦承不諱，核與告訴人乙○
    ○於警詢之指述相符，復有國軍高雄總醫院附設民眾診療服
    務處驗傷診斷書1 份在卷可稽，足認被告之自白確與事實相
    符，本件事證明確，被告之犯行堪以認定。
二、核被告甲○○所為，係犯刑法第277 條第1 項之傷害罪。又
    被告曾犯上開所述之前科事實，有臺灣高等法院被告前案紀
    錄表1 份在卷可查，其受徒刑之執行完畢，5 年以內故意再
    犯有期徒刑以上之罪，為累犯，應依法加重其刑。
三、原審認被告罪證明確，予以論罪科刑，固非無見。惟查，按
    刑法第57條第10款所稱犯罪後之態度，即包括被告犯罪後，
    因悔悟或與告訴人和解，告訴人已不追究等情形。本案被告
    與乙○○於99年8 月23日在高雄縣大寮鄉調解委員會達成調
    解，被告當場交付新臺幣（下同）8 千元之賠償金與乙○○
    ，雙方放棄其餘民事請求，不得再就本事件有任何異議等情
    ，有高雄縣大寮鄉調解委員會調解書1 份在卷可稽（簡上卷
    第31頁），足徵被告犯罪後之態度與原審比較，已然不同。
    原審未及審酌本件科刑之上開有關情狀，尚有未妥。是被告
    上訴意旨以其已與乙○○達成調解，請求從輕量刑為由，指
    摘原審判決不當，為有理由，自應由本院將原審判決予以撤
    銷改判。
四、本院審酌被告有恐嚇、搶奪之前科，素行非佳，且不思以理
    性和平方法解決紛爭，竟率爾暴力相向致乙○○受有上開傷
    害，自屬非宜；惟念其僅國中畢業、父母皆不存在、已與配
    偶離婚、領有中度精神障礙者資格證明等生活狀況，有本院
    訊問筆錄、中度精神障礙資格證明書各1 份附卷可參；並慮
    及被告係以徒手毆打乙○○、乙○○受有上唇撕裂傷3 公分
    長之傷害程度，嗣後雙方達成調解，業已給付乙○○之損害
    賠償金8 千元等一切情狀，量處如主文所示之刑，並諭知以
    易科罰金折算標準。
據上論斷，依刑事訴訟法第455 條之1 第1 項、第3 項、第369
條第1 項前段、第364 條、第273 條之1 第1 項、第299 條第1
項前段，刑法第277 條第1 項、第47條第1 項、第41條第1 項前
段、刑法施行法第1 條之1 ，判決如主文。
本案經檢察官賴寶合到庭執行職務。
中    華    民    國    99    年    11    月    10    日
                  刑事第十二庭  審判長  法  官  黃建榮
                                        法  官  王品惠
                                        法  官  陳川傑
以上正本證明與原本無異。
不得上訴。
中    華    民    國    99    年    11    月    11    日
                                        書記官  郭南宏
附錄本判決論罪法條：
中華民國刑法第277條
（普通傷害罪）
傷害人之身體或健康者，處 3 年以下有期徒刑、拘役或 1 千元
以下罰金。
犯前項之罪因而致人於死者，處無期徒刑或 7 年以上有期徒刑
；致重傷者，處 3 年以上 10 年以下有期徒刑。

司法院資訊處製作；財團法人民間司法改革基金會備份。
